【裁判字號】    88,上訴,971
【裁判日期】    890412
【裁判案由】    竊盜等
【裁判全文】
臺灣高等法院高雄分院刑事判決                    八十八年度上訴字第九七一號
    上  訴  人
    即  被  告  Ｎ○○
    上  訴  人
    即  被  告  林王秀
    共      同
    選任辯護人  許明德
                吳芝瑛
右上訴人因竊盜等案件，不服台灣屏東地方法院八十八年度易字第七九號中華民國八
十八年四月十四日第一審判決（起訴案號：台灣屏東地方法院檢察署八十七年度偵字
第四六一八、七二一八號），提起上訴，本院判決如左：
    主  文
原判決撤銷。
Ｎ○○以犯竊盜為常業，處有期徒刑壹年拾月。
寅○○○無罪。
    事  實
一、Ｎ○○於八十四年間，曾因過失致死案件，經台灣屏東地方法院判處有期徒刑七
    月，緩刑三年，於八十四年一月二十七確定，在緩刑期間，Ｎ○○意圖為自己不
    法之所有常業竊盜之犯意，自民國八十五年六月間起，迄八十七年六月十八日止
    ，在屏東地區○○○○路線設網，於附表一所示時間竊取如附表一所示被害人亥
    ○○等四十一人之賽鴿，Ｎ○○並按賽鴿腳環所示之電話號碼，打電話要求被害
    人將附表一所示之款項，匯入其女友寅○○○屏東市○○路郵局第000000
    0之七號帳號，或要求被害人按附表一所示之約定時地交付款項，始將賽鴿釋回
    ，被害人等因此依其指示，或約定地點或以匯款方式交付款項（被害人玄○○部
    分，交現款之際，警巡邏車經過，蔡某逕將賽鴿交還，尚未得款），並以之為業
    ；旋為警持搜索票，於屏東市崇蘭里古松西巷二弄七十號二樓之一寅○○○住處
    查扣寅○○○存款簿（郵局、台灣銀行、合作金庫各一本）、Ｎ○○（高雄中小
    企銀、高市農會、鳳山農會、高雄縣大社農會存摺各一本）、鴿子腳環四只。
二、案經屏東縣警察局枋寮分局報請臺灣屏東地方法院檢察署檢察官偵查起訴。
    理  由
壹、Ｎ○○部分：
一、訊據上訴人即被告Ｎ○○否認前開犯行，辯稱：他並未以網子網鴿，本身亦有養
    鴿子參賽，其係在屏東縣枋寮鄉卯○○處將他人被網羅之鴿子以每隻一千元買回
    來，之後再按腳環電話通知飼主，他只是要求每隻一千元至一千五百元補貼車馬
    費，較遠之飼主就直接叫他們匯錢入寅○○○帳號，再放回鴿子，其無何恐嚇犯
    行，告訴人酉○○所指述一女子打電話與匯款入蘇伯戊帳戶等情與事實不符，其
    並無使用蘇伯戊之帳戶等語。
二、經查：
  (一)右揭事實業據被害人亥○○等人指訴明白，互核相符，並有郵局匯款單、寅○○
    ○郵局存提款明細、郵政國內匯款請購單及前揭扣案物足證，被害人Ｄ○○、丁
    ○○、乙○○、玄○○並於警訊中指認被告Ｎ○○無誤。被告Ｎ○○雖堅稱其並
    非網鴿之人，而是當自己的鴿子亦被他人捕獲，前去領回鴿子時，順便回贖被害
    人等之鴿子，因此向被害人等請求一些車馬費云云，然而被害人等之鴿子被竊日
    期，如附表一所示，被告Ｎ○○自民國八十五年六月間起，迄八十七年六月十八
    日止，於附表一所示時間，以其自己所有之鴿子，反復密集被他人竊盜，而須前
    去屏東縣枋山鄉贖回，竟未曾報案，亦未謹慎防範，陷自己於金錢、時間之頻繁
    勞費，實在殊難想像；參以被告Ｎ○○於警訊中稱其於八十七年六月份不曾失竊
    鴿子（見警卷(一)第六頁反面），惟被害人Ｃ○○、Ｂ○○、Ｉ○○、曾建禎、辰
    ○○及Ｓ○○等，皆於八十七年六月份接獲被告要求將款項匯入寅○○○前揭帳
    戶之電話，此與被告Ｎ○○所辯，顯然不合，佐以證人即被害人詹永豊於檢察官
    偵查中證稱，Ｎ○○打電話給他時，沒有說他的鴿子也被網去等語（見八十七年
    度偵字第四六一八號卷第二十二頁），被告Ｎ○○所辯顯為卸責飾詞，無法採信
    。
  (二)次查，本件雖未扣得被告Ｎ○○竊盜鴿子工具等證物，惟被告Ｎ○○對於其何以
    得有被害人等之鴿子卻無法提出合理之說明；被告Ｎ○○於本院供稱被害人等之
    鴿子是其在枋寮向卯○○回贖，並有分別陪同前去之甲○○、Ｒ○○、Ｐ○○及
    地○○可證，惟其於檢察官偵查中卻曾供稱：「有不明人士載鴿子到我和生路交
    給我，我看鴿子腳環電話號碼，我即打電話叫他們拿回去。」（見八十七年度偵
    字第七二一八號卷第四十九頁反面），前後所述歧異；又其於偵訊時對於鴿子係
    向誰拿，供稱：「那人約我在枋山橋，我不認識。」（見八十七年度偵字第四六
    一八號卷第十一頁），及「我不知道，他不讓我知道他名字。」（見八十七年度
    偵字第七二一八號第十一頁反面），然而被告Ｎ○○於本院時不但陳報「那人」
    之姓名、地址，尚有電話號碼，並指鴿子是其至卯○○家中買的，而其與卯○○
    對質時稱：「我有證據。」、「不然我如何得知你的行動電話及電話。」（見本
    院八十八年八月十七日調查筆錄），則被告Ｎ○○既係親至卯○○家購鴿，又知
    悉林某之電話，何以其於警、偵及原審中不提出此一對其有利之證據，再參以卯
    ○○經本院傳喚到庭訊問後，否認上情，稱自己從事鐵工工作，不知為何受誣告
    等語（見本院八十八年八月十七日調查筆錄），而證人甲○○雖稱有陪同被告Ｎ
    ○○前去枋山抓鴿子，但其僅在車上睡覺，未見到卯○○（見本院八十八年八月
    十七日調查筆錄），證人地○○雖亦稱其與被告在一、二年前一起去枋山抓回鴿
    子，然對象是誰及內幕如何皆不清楚（見本院八十八年九月十四日調查筆錄），
    證人Ｒ○○雖稱曾與被告Ｎ○○在八十六年間到枋山加祿村（指卯○○家），惟
    日期、數量及金錢，其均不知道等語（見本院八十八年八月十七日調查筆錄），
    綜上，仍不能證明被告Ｎ○○所稱被害人等之鴿子是其向卯○○回贖等情係屬真
    實，是以無法作為有利於被告Ｎ○○之認定。
  (三)綜上所述，此部分事證明確，被告Ｎ○○犯行洵堪認定。
三、被告Ｎ○○於八十五至八十七年間長年重覆竊盜被害人等之鴿子，顯有以之為業
    之意思，雖被告抗辯其所飼養之信鴿於七十九年曾獲得優勝比賽，而其係以經營
    財明鴿園為生，且因該鴿園位於民用航空局機場四周禁止飼養飛鴿範圍，被告自
    行拆遷後尚獲得民用航空局補償等情，惟被告Ｎ○○是否曾獲賽鴿比賽優勝或有
    無經營鴿園，與本件竊盜案無關，況其於警訊中自承其現無職業，亦無收入（見
    警卷(一)第五頁），參以刑法第三百二十二條規定以竊盜為常業之罪，只須有賴竊
    盜為業之意思，而有事實之表現為已足，不以藉竊盜為唯一生存者為必要（最高
    法院七十四年度台上字第六五五一號裁判要旨參照），是以，被告Ｎ○○雖另開
    設鴿店，尚不足為其非以竊盜為常業之依據，核被告Ｎ○○所為，係犯刑法第三
    百二十二條之常業竊盜罪。
四、原審就此部分為科刑之判決，固非無見，惟(1)按刑法第三百四十六條之恐嚇，係
    指以將來惡害通知被害人，使其生畏佈心之謂。本件被害人等主觀上雖畏懼鴿子
    恐遭不測而同意付款，惟被告Ｎ○○並未表示如不付款，將把鴿子殺掉或其他不
    利鴿子之行為等惡害通知被害人等，此據被害人詹永豊、Ｂ○○於檢察官偵訊中
    （見見八十七年度偵字第四六一八號卷第二十一頁、八十七年度偵字第七二一八
    號卷第四十八頁反面），被害人宇○○、黃○○、亥○○及丑○○於原審中（見
    原審卷第四十五頁、四十六頁），以及被害人申○○、丙○○、Ｇ○○、乙○○
    於本院調查中（見本院八十八年十一月九日及八十九年一月十一日調查筆錄），
    證述甚明，被告Ｎ○○客觀上既無恐嚇行為之實施，是以尚難以該罪相繩（參法
    務部87法檢(二)字第○○一九七八號函）。又竊盜犯事後處分贓物之行為，並不另
    外構成犯罪，被告Ｎ○○竊得鴿子，無論出賣他人或宰殺烹而食之，均不會另外
    構成犯罪。本件被告Ｎ○○通知被害人等贖回鴿子，被害人等得以衡量利害，決
    定是否贖回，對被害人等而言，自較失鴿後毫無音信有利，就情節言似較上述處
    分贓物之情節為輕，被告之行為應不另構成犯罪，附此敘明。(2)附表一「(六)」之
    匯款單雖載匯款人係Ｅ○○，惟據證人Ｅ○○於警訊所陳明，鴿子陳水雷所有，
    其係代陳水雷前去匯款，原審誤將被害人載為Ｅ○○，容有誤會；(3)附表一「(十三)
    」之匯款單雖載匯款人係Ｏ○○，惟據證人Ｏ○○於警訊所陳明，鴿子係其夫黃
    文理所有，其係替黃文理前去匯款，原審誤將被害人載為Ｏ○○，容有誤會；(4)
    附表一「」之匯款單雖載匯款人係Ｋ○○，惟據證人詹永豊於警訊所陳明，鴿
    子是其所有，其子Ｋ○○代其前去匯款，原審誤將被害人載為Ｋ○○，容有誤會
    ；(5)附表一(十九)及(二十)，被害人被要求匯款金額分別為貳千零伍拾元及貳千零貳拾元
    ，並亦如數匯入，有匯款單各一紙在卷可資，惟原審將被害人損失金額誤載為壹
    千元；(6)附表一之被害人係未○○，原審誤載為柯況花。(7)原判決對於如後所
    述不成立犯罪之部分，併予論罪科，亦有未合。被告Ｎ○○上訴意旨否認犯罪，
    指責原判決此部分不當，非全無理由，原判決確有上述可議之處，此部分即屬無
    可維持，應由本院撤銷改判，爰審酌被告Ｎ○○之素行、犯罪之手段、方法、長
    年重覆該等行為，惡性為重，惟犯後態度尚稱良好且已將款項匯還各被害人等一
    切情狀，此有大宗郵政匯票執據附卷可資（見原審卷第二十頁至第二十四頁，另
    被害人黃○○、Ｂ○○部分已直接交還），量處如主文第二項所示之刑（原審量
    處範圍較廣，本院審酌之範圍較狹，自應量處較原審為輕之刑，公訴人雖對被告
    Ｎ○○求處有期徒刑四年二月，惟本院審酌被告Ｎ○○犯後態度良好且深知悔悟
    ，並將所有款項還給被害人等情狀，認量處如公訴人所求處之刑似嫌過重，爰量
    處如主文第二項所示之刑，已達懲戒之效，並此敘明）。扣案之寅○○○存款簿
    （郵局、台灣銀行、合作金庫各一本）、Ｎ○○存款簿（高雄企銀、高市農會、
    鳳山農會、郵局各一本）、林良村存款簿（郵局二本、高雄企銀一本）、林澤勳
    （郵局二本、合庫一本）、筆記紙二張、中華電信信封（上書被害人Ｊ○○、Ｓ
    ○○電話）、電話聯絡簿一本，雖為被告二人所有、惟僅供犯罪證明之物，鴿子
    腳環六只，均不另為沒收之諭知，附此敘明。
五、公訴意旨另以，被告Ｎ○○前揭行為另犯刑法第三百四十六條第一項之恐嚇取財
    罪嫌云云。經查此部分並不成立犯罪，其詳如上述「四」之「(1)」所述，此部分
    不能明被告Ｎ○○犯罪，惟公訴人係以之與前述論罪科刑之部分，以牽連犯裁判
    上一罪起訴，故毋庸另為無罪之諭知。
六、公訴意旨另略以，被告Ｎ○○竊取如附表二所示之鴿子，旋向被害人恐嚇取財，
    係犯刑法第二百二十二條及第三百四十六條第一項之恐嚇取財罪嫌云云。經查此
    部分，據酉○○稱係林豐連借我的賽鴿去比賽，而遺失的，林豐連載我去局，因
    此由林豐連於八十七年五月二十九日將壹萬貳千元匯入「蘇伯戊」帳戶，並無將
    錢匯入寅○○○帳戶（見本院(一)第七十一頁），。於警訊亦稱「有接到一女子打
    電話來，稱你的四隻賽鴿在我手上，你要不要取回，如果要取回，每隻三千元，
    將錢匯入蘇伯戊局帳戶」於本院並提出由匯款人林豐連，受款人蘇伯戊之政國內
    匯款執據一件為証，佐以寅○○○前揭帳戶於上開日期亦無該比款項匯入，此有
    寅○○○前揭帳戶存提款詳情表附卷可資，雖被告Ｎ○○寄還被害人金錢之大宗
    郵政匯票執據中亦包含有酉○○部分，然據證人即警員楊乾昇於本院證述，此係
    檢察官交代其配合Ｎ○○將錢還給被害人，由Ｎ○○買定額匯票，其提供被害人
    資料、姓名、金額，幫他郵寄還被害人（見本院八十八年十月十一日調查筆錄）
    ，並非如前所述，匯入寅○○○之帳戶，足証此部分，並非被告所為，另在寅○
    ○○宅雖有酉○○鴿子腳環，但此並不足以証明被告曾竊得酉○○之鴿子，此部
    分不能証被告Ｎ○○犯罪，惟公訴人就此部分，係以單純一罪及裁判上一罪起訴
    ，故毋庸另為無罪之諭知。
貳、寅○○○部分：
一、公訴意旨另以，寅○○○與Ｎ○○共同意圖為自己不法之所有，基於概括犯意，
    由寅○○○提供屏東市○○路郵局第0000000之七號帳號，自民國八十五
    年六月間起迄八十七年六月十八日止，以竊盜為常業，在屏東地區○○○○路邊
    設網，竊取如附表一、二所示被害人亥○○等四十二人之賽鴿，旋共同以恐嚇取
    財之意，按腳環所示之電話，殆由Ｎ○○，偶由寅○○○打電話，揚言如不匯每
    隻一千元至三千元不等款項，即不將賽鴿放回，使被害人等心生畏懼，紛照彼等
    指示，於附表一、二所示時間，自附表一、二所示帳號，將款項匯出，二人就所
    得贓款，朋分花用等語，因認被告寅○○○涉犯有刑法第三百二十二條常業竊盜
    及第三百四十六條第一項恐嚇取財之罪嫌。
二、公訴人認被告寅○○○涉犯刑法第三百二十二條常業竊盜及第三百四十六條第一
    項恐嚇取財之罪，係以被告寅○○○與被告Ｎ○○長期共居，林婦且長期提供帳
    號，供蔡某使用，又有電話聯絡被害人贖回賽鴿及為蔡某提領現款之舉，暨有郵
    局匯款單、寅○○○郵局存提款明細、寅○○○提領款項翻拍相片三張等物足證
    為論據。訊據上訴人即被告寅○○○否認犯罪，辯稱：其未與Ｎ○○同居，僅知
    道Ｎ○○平日玩賽鴿，也有做鴿子買賣，Ｎ○○說沒有提款卡，其僅有借帳號予
    Ｎ○○，幫其提款，並不知情等語。
三、經查：
  (一)按犯罪事實應依證據認定之，無證據不得推定其犯罪事實；又不能證明被告犯罪
    ，應諭知無罪之判決。刑事訴訟法第一百五十四條、第三百零一條分別定有明文
    。次按，犯罪事實之認定，應憑真實之證據，倘證據是否真實尚欠明顯，自難以
    擬制推測之方法，為其判斷之基礎（最高法院五十三年台上字第六五六號判例參
    照）。認定犯罪事實所憑之證據，雖不以直接證據為限，間接證據亦包括在內；
    然而無論直接或間接證據，其為訴訟上之證明，須於通常一般之人均不致有所懷
    疑，而得確信其為真實之程度者，始得據為有罪之認定，倘其證明尚未達到此一
    程度，而有合理之懷疑存在時，事實審法院復已就其心證上理由予以闡述，敘明
    其如何無從為有罪之確信，因而為無罪之判決，尚不得任意指為違法（七十六年
    度台上字第四九八六號判例要旨參照）。
  (二)被告寅○○○堅稱不知情亦其未曾打電話給被害人等，查除附表二之被害人酉○
    ○指稱係一名女子打電話要求回贖鴿子之外，附表二之被害人等並無指訴被告寅
    ○○○有竊盜鴿子及恐嚇取財之犯行，而酉○○之部分不能證明係被告Ｎ○○之
    犯行，已如前述，是以，自不能擬制推測該女子即係被告寅○○○。又被告寅○
    ○○固自承其確有將上揭帳號借被告Ｎ○○使用，並有為Ｎ○○提領匯款等情，
    然據被告Ｎ○○屢次陳稱寅○○○代其所提領之錢都有交給他，由他自己使用，
    而被告寅○○○亦稱其未曾使用過別人匯入的金錢，領出後都是交給Ｎ○○，佐
    以被告寅○○○有戊當職業與收入，此有在職證明書一紙附卷可證（見本院卷(一)
    第六十二頁），此外，尚查無其他確切證據可證明被告寅○○○與被告Ｎ○○有
    竊盜之犯意聯絡，而就所得贓款有朋分花用之事實。況且被告Ｎ○○要求被害人
    等回贖鴿子之行為係竊盜犯事後處分贓物之行為，尚不構成恐嚇取財罪，已如前
    述，是以，縱使被告寅○○○就此部分與被告Ｎ○○有犯意聯絡及行為分擔，僅
    係其是否構成贓物罪之問題，尚無法以常業竊盜罪及恐嚇取財罪相繩。
  (三)綜上所述，公訴人所持之論據，尚不能證明被告寅○○○有刑法第三百二十二條
    常業竊盜罪及第三百四十六條第一項恐嚇取財罪之犯行，此外，本院復查無其他
    確切證據足資審認。
四、綜上所述，均無積極證據足證被告寅○○○有常業竊盜及恐嚇取財之犯行，揆諸
    前開說明，尚屬不能證明寅○○○犯罪，原審就此部分為被告寅○○○科刑之判
    決，不無違誤，被告寅○○○上訴意旨否認犯罪，指責原判決此部分不當，為有
    理由，自應由本院就此部分予以撤銷改判，不能證明被告寅○○○犯罪，爰諭知
    被告寅○○○無罪。
據上論斷，應依刑事訴訟法第三百六十九條第一項前段、第三百六十四條、第二百九
十九條第一項前段、第三百二十二條、第三百零一條第一項，判決如主文。
本案經檢察官劉翼謀到庭執行職務。
中        華        民        國  八十九    年   四     月    十二     日
                              臺灣高等法院高雄分院刑事第四庭
                                  審判長法官  莊  鎮
                                        法官  蕭權閔
                                        法官  陳啟造
右戊本證明與原本無異。
如不服本判決，應於判決送達後十日內向本院提出上訴狀，其未述理由者並應於提
出上訴狀後十日內向本院補提理由書（應附繕本)。
                                      書記官  劉金萍
中    華    民    國     八十九     年       四       月     十  三     日
附表一
┌──┬───┬───────┬──────┬──────┬──────┐
│編號│被害人│   損失財物   │  竊盜時、地│  匯款時、地│   證 據    │
├──┼───┼───────┼──────┼──────┼──────┤
│(一)  │亥○○│鴿子壹隻，要求│85年6月28日6│85年6月29日 │匯款單      │
│    │      │匯款1000元。  │時、台中放飛│潮州郵局    │警卷(二)頁66  │
├──┼───┼───────┼──────┼──────┼──────┤
│(二)  │Ｊ○○│鴿子拾肆隻，要│85年10月27日│85年10月28日│匯款單      │
│    │      │求匯款28000元 │鵝鑾鼻放飛  │卓蘭郵局    │警卷(二)頁67  │
├──┼───┼───────┼──────┼──────┼──────┤
│(三)  │Ｈ○○│鴿數不詳、要求│不詳        │85年10月29日│匯款單      │
│    │      │匯款6000元。  │            │觀音鄉郵局  │警卷(二)頁68  │
├──┼───┼───────┼──────┼──────┼──────┤
│(四)  │丑○○│鴿子壹隻、要求│85年間、屏東│85年11月4日 │匯款單      │
│    │      │匯款2000元。  │恒春地區放飛│台北縣247支 │警卷(二)頁69  │
│    │    │              │            │局          │            │
├──┼───┼───────┼──────┼──────┼──────┤
│(五)  │Ｆ○○│鴿子壹隻、要求│85年間、屏東│85年11月4日 │匯款單      │
│    │      │匯款2000元。  │枋山放飛    │大雅鄉郵局  │警卷(二)頁70  │
├──┼───┼───────┼──────┼──────┼──────┤
│(六)  │陳水雷│鴿子伍隻、要求│不詳        │85年11月4日 │匯款單      │
│    │      │匯款10800元。 │            │大肚郵局    │警卷(二)頁71  │
│    │      │              │            │            │（Ｅ○○）  │
├──┼───┼───────┼──────┼──────┼──────┤
│(七)  │宇○○│鴿子柒隻、要求│不詳        │85年11月6日 │匯款單      │
│    │      │匯款13000元。 │            │后里郵局    │警卷(二)頁72  │
├──┼───┼───────┼──────┼──────┼──────┤
│(八)  │庚○○│不詳          │不詳        │85年11月5日 │匯款單      │
│    │      │              │            │台中60支局  │警卷(二)頁73  │
│    │      │              │            │匯款2000元  │            │
├──┼───┼───────┼──────┼──────┼──────┤
│(九)  │Ｑ○○│鴿數不詳、要求│不詳        │85年11月5日 │匯款單      │
│    │      │匯款1500元。  │            │豐原三民路郵│警卷(二)頁74  │
│    │      │              │            │局          │（阿洲）    │
├──┼───┼───────┼──────┼──────┼──────┤
│(十)  │黃○○│鴿子壹隻、要求│86年間      │86年9月2日  │匯款單      │
│    │      │匯款1500元。  │屏東枋山放飛│新營郵局    │警卷(二)頁75  │
├──┼───┼───────┼──────┼──────┼──────┤
│(十一)  │午○○│鴿子貳隻、要求│不詳        │86年9月24日 │匯款單      │
│    │      │匯款3000元。  │            │台南縣仁德後│警卷(二)頁76  │
│    │      │              │            │壁厝郵局    │（莊美雲）  │
├──┼───┼───────┼──────┼──────┼──────┤
│(十二)│Ｍ○○│鴿子壹隻、要求│86年10月21日│86年10月22日│匯款單      │
│    │      │匯款1500元。  │7時、屏東楓 │台南民族路郵│警卷(二)頁77  │
│    │      │              │港放飛      │局          │            │
├──┼───┼───────┼──────┼──────┼──────┤
│(十三)  │黃文理│鴿數不詳、要求│不詳        │86年9月24日 │匯款單      │
│    │      │匯款1500元。  │            │台南西港郵局│警卷(二)頁78  │
│    │      │              │            │            │（Ｏ○○）  │
├──┼───┼───────┼──────┼──────┼──────┤
│(十四)  │天○○│鴿子肆隻、要求│87年1月5日、│87年1月6日  │匯款單      │
│    │      │匯款4000元。  │屏東鵝鑾鼻放│台南永康鹽行│警卷(二)頁79  │
│    │      │              │飛          │郵局        │            │
├──┼───┼───────┼──────┼──────┼──────┤
│(十五)  │壬○○│鴿子貳隻、要求│不詳        │87年1月7日  │匯款單      │
│    │      │匯款3000元。  │  │雲林縣北港北│警卷(二)頁80  │
│    │      │              │            │辰郵局      │            │
├──┼───┼───────┼──────┼──────┼──────┤
│(十六)  │Ｇ○○│鴿子壹隻、要求│87年1月間、 │87年1月7日  │匯款單      │
│    │      │匯款1000元。  │屏東        │嘉義郵局    │警卷(二)頁81  │
├──┼───┼───────┼──────┼──────┼──────┤
│(十七)  │辛○○│鴿子壹隻、要求│87年2月初、 │87年2月10日 │匯款單      │
│    │      │匯款1500元。  │屏東縣三地門│台南縣六甲郵│警卷(二)頁82  │
│    │      │              │放飛        │局          │            │
├──┼───┼───────┼──────┼──────┼──────┤
│(十八)  │申○○│鴿子壹隻、要求│87年3月間、 │87年3月13日 │匯款單      │
│    │      │匯款1500元。  │不詳        │新園烏龍郵局│警卷(二)頁83  │
├──┼───┼───────┼──────┼──────┼──────┤
│(十九)  │己○○│鴿子壹隻、要求│不詳        │87年3月19日 │匯款單      │
│    │      │匯款2050元。  │            │高雄仁美支局│警卷(二)頁84  │
│    │      │              │            │            │（吳靜偉）  │
├──┼───┼───────┼──────┼──────┼──────┤
│(二十)  │Ｔ○○│鴿子壹隻、要求│不詳        │87年3月19日 │匯款單      │
│    │      │匯款2020元。  │            │高雄鳥松郵局│警卷(二)頁85  │
├──┼───┼───────┼──────┼──────┼──────┤
│  │宙○○│鴿子貳隻、要求│87年3月19日 │87年3月19日 │匯款單      │
│    │      │匯款4001元。  │屏東恒春放飛│高雄義民郵局│警卷(二)頁86  │
├──┼───┼───────┼──────┼──────┼──────┤
│  │Ｌ○○│鴿子壹隻、要求│87年3月18日7│86年3月19日 │匯款單      │
│    │      │匯款2040元。  │時、屏東枋山│高雄小港高松│警卷(二)頁87  │
│    │      │              │放飛        │郵局        │            │
├──┼───┼───────┼──────┼──────┼──────┤                                │
│  │丙○○│鴿子壹隻、要求│87年3月19日 │87年3月19日 │匯款單      │
│    │      │匯款2030元。  │屏東鵝鑾鼻  │高雄縣路竹郵│警卷(二)頁88  │
│    │      │              │放飛        │局          │            │
├──┼───┼───────┼──────┼──────┼──────┤
│  │吳仁壽│鴿數不詳、要求│87年3月18日7│87年3月19日 │            │
│    │      │匯款2000元。  │時、屏東枋山│高雄仁美支局│            │
│    │      │              │放飛        │            │            │
├──┼───┼───────┼──────┼──────┼──────┤
│  │Ａ○○│鴿子貳隻、要求│87年3月19日7│87年3月19日 │匯款單      │
│    │      │匯款4000元。  │時、屏東枋寮│高雄旗津郵局│警卷(二)頁89  │
│    │      │              │放飛        │            │            │
├──┼───┼───────┼──────┼──────┼──────┤
│  │巳○○│鴿子貳隻、要求│87年3月18日7│87年3月19日 │匯款單      │
│    │      │匯款4100元。  │時、台東大武│高雄仁武台塑│警卷(二)頁91  │
│    │      │              │放飛        │郵局        │            │
├──┼───┼───────┼──────┼──────┼──────┤
│  │癸○○│鴿子壹隻、要求│87年3月19日7│87年3月19日 │匯款單      │
│    │      │匯款2060元。  │時、屏東鵝鑾│高雄岡山支局│警卷(二)頁92  │
│    │      │              │鼻放飛      │            │            │
├──┼───┼───────┼──────┼──────┼──────┤
│  │未○○│鴿子貳隻、要求│87年5月27日 │87年5月28日 │匯款單      │
│    │      │匯款4000元。  │屏東楓港放飛│台南新化郵局│警卷(二)頁94  │
├──┼───┼───────┼──────┼──────┼──────┤
│  │Ｃ○○│鴿數不詳、要求│不詳        │87年6月12日 │匯款單      │
│    │      │匯款2500元。  │            │台南和順郵局│警卷(二)頁95  │
│    │      │              │            │            │（黃良德）  │
├──┼───┼───────┼──────┼──────┼──────┤
│  │Ｂ○○│鴿子肆隻、要求│87年6月18日6│87年6月18日 │匯款單      │
│    │      │匯款8000元。  │時、屏東枋山│台南西港郵局│警卷(二)頁96  │
│    │      │              │放飛        │            │            │
├──┼───┼───────┼──────┼──────┼──────┤
│  │Ｉ○○│鴿子貳隻、要求│87年6月18日 │87年6月18日 │匯款單      │
│    │      │匯款4000元。  │屏東枋山放飛│台南德高厝郵│警卷(二)頁97  │
│    │      │              │            │局          │            │
├──┼───┼───────┼──────┼──────┼──────┤
│  │曾建禎│鴿數不詳、要求│不詳        │87年6月18日 │匯款單      │
│    │      │匯款4000元。  │            │台南和順郵局│警卷(二)頁98  │
├──┼───┼───────┼──────┼──────┼──────┤
│  │辰○○│鴿數不詳、要求│不詳        │87年6月18日 │匯款單      │
│    │      │匯款2010元。  │            │台南和順郵局│警卷(二)頁100│
├──┼───┼───────┼──────┼──────┼──────┤
│  │Ｓ○○│鴿子貳隻、要求│不詳        │87年6月19日 │匯款單      │
│    │      │匯款4000元。  │            │彰化鹿港郵局│警卷(二)頁101 │
├──┼───┼───────┼──────┼──────┼──────┤
│  │詹永豊│鴿子柒隻、要求│87年7月7日7 │87年7月7日  │匯款單      │
│    │      │匯款10000元。 │時、屏東佳冬│屏東佳冬郵局│警卷(二)頁102 │
│    │      │              │放飛        │            │（Ｋ○○）  │
├──┼───┼───────┼──────┼──────┼──────┤
│  │Ｄ○○│鴿子貳隻、要求│87年6月     │當天PM7：30 │（指認係被告│
│    │      │交付4000元。  │屏東恒春放飛│屏東機場交婦│Ｎ○○）    │
├──┼───┼───────┼──────┼──────┼──────┤
│  │戌○○│鴿子壹隻、要求│87年6月某日 │翌日PM8時   │（由洪偉僑前│
│    │      │交付2000元。  │屏東枋山放飛│屏東明戊國中│去）        │
│    │      │              │            │交付        │            │
├──┼───┼───────┼──────┼──────┼──────┤
│  │丁○○│鴿子壹隻、要求│87年6月10日 │當日PM11：30│（指認係被告│
│    │      │交付2000元。  │屏東恒春放飛│屏東機場交付│Ｎ○○）    │
├──┼───┼───────┼──────┼──────┼──────┤
│  │乙○○│鴿子壹隻、要求│87年6月10日 │當天PM11：30│（指認係被告│
│    │      │交付2000元。  │屏東恒春放飛│屏東機場交付│Ｎ○○）    │
├──┼───┼───────┼──────┼──────┼──────┤
│  │子○○│鴿子壹隻、要求│87年6月     │87年6月     │（由高仁哲前│
│    │      │交付2000元。  │屏東枋山放飛│屏東棒球場交│去）        │
│    │      │              │            │付          │            │
├──┼───┼───────┼──────┼──────┼──────┤
│  │玄○○│鴿子伍隻、要求│不詳        │87年6月18日 │（未交付）  │
│    │      │交付10000元。 │            │屏東棒球場  │（指認係被告│
│    │      │              │            │            │Ｎ○○）    │
└──┴───┴───────┴──────┴──────┴──────┘
 附表二
┌───┬───────┬──────┬──────┬──────┐
│被害人│   損失財物   │  竊盜時、地│  匯款時、地│   證 據    │
├───┼───────┼──────┼──────┼──────┤
│酉○○│鴿子肆隻、要求│87年7月初   │87年5月29日 │匯款單      │
│      │匯款12000元。 │屏東枋寮放飛│台南西港郵局│本院卷(一)頁79│
│      │  蘇伯戊帳戶）│            │            │（林丰連）  │
└───┴───────┴──────┴──────┴──────┘
附錄本判決論罪之法條：
刑法第三百二十二條
以犯竊盜罪為常業者，處一年以上七年以下有期徒刑。
                                                                        Ｆ


司法院資訊處製作；財團法人民間司法改革基金會備份。
